el: Τύπος σύνδεσης ιμάντα κίνησης: Κομμένο στο επιθυμητό μήκος (δέσιμο/κόμπος); Συνεχές (χωρίς ένωση); Κολλημένο; Θερμοκολλημένο; Συρραφή/κλιπ ένωσης; Άλλο
en: Drive band join type: Cut-to-length (tie/knot); Endless (no join); Glued; Heat-welded; Staple/joining clip; Other
sv: Typ av drivbandkoppling: Tillklippt (knuten); Ändlös (utan skarv); Limmad; Värmesvetsad; Klammer/sammanfogningsklämma; Övrigt
da: Samlingstype for drivrem: Tilskåret længde (bindes/knyttes); Endeløs (ingen samling); Limet; Varmesvejset; Klamme/samleklips; Andet
bg-BG: Тип на съединението на задвижващия ремък.: Изрязано по мярка (връзване/възел); Безконечно (без съединяване); Залепено; Термозаварено; Скоба/свързваща щипка; Друго
de: Verbindungstyp des Antriebsbands: Meterware (zum Binden/Knoten); Endlos (ohne Verbindung); Geklebt; Heißverschweißt; Klammer/Verbindungsclip; Sonstige
pt-BR: Tipo de junção da correia de transmissão: Cortada sob medida (amarrada/nó); Contínua (sem emenda); Colada; Soldada a quente; Grampo/clipe de junção; Outros
sk-SK: Typ spojenia hnacieho remeňa: Odrezané na mieru (zviazanie/uzol); Nekonečný (bez spoja); Lepený; Tepelne zváraný; Spona/spojovacia svorka; Iné
nl: Aandrijfriem verbindingstype: Op maat gesneden (strikken/knopen); Eindeloos (zonder naad); Gelijmd; Warmtegelast; Nietje/verbindingsclip; Overige
hr-HR: Vrsta spajanja pogonskog pojasa: Odrezano na mjeru (vezanje/čvor); Beskonačno (bez spoja); Lijepljeno; Toplinski zavareno; Spajalica / spojna kopča; Ostalo
zh-CN: 驱动带连接类型: 剪裁至合适长度（打结）; 无缝（无接口）; 胶合; 热焊接; 订书钉/连接夹; 其他
pt-PT: tipo de junção da banda de transmissão: Cortar à medida (nó/laço); Contínuo (sem junta); Colado; Soldado a quente; Grampo/clipe de união; Outro
ro-RO: Tip de îmbinare al curelei de transmisie: Tăiată la dimensiune (legată/înnodată); Continuă (fără îmbinare); Lipită; Sudată termic; Clemă de prindere/îmbinare; Altele
tr: Tahrik kayışı birleştirme türü: İstenen uzunlukta kesilebilir (bağlamalı/düğümlü); Sonsuz (ek yeri yok); Yapıştırılmış; Isı kaynağıyla birleştirilmiş; Zımba/birleştirme klipsi; Diğer
cs: Typ spojení hnacího řemenu: K ustřižení na míru (svázání/uzel); Nekonečný (bez spoje); Lepený; Svařovaný teplem; Spona / spojovací svorka; Jiné
sl-SI: Vrsta spoja pogonskega traku: Rezano na mero (zveza/vozel); Neskončna (brez spoja); Lepljeno; Toplotno varjeno; Sponka/sponka za spajanje; Drugo
vi: Kiểu nối dây đai truyền động: Cắt theo chiều dài (buộc/thắt nút); Liền mạch (không có mối nối); Dán keo; Hàn nhiệt; Ghim/kẹp nối; Khác
es: Tipo de unión de la correa de transmisión: Cortar a medida (lazo/nudo); Sin fin (sin unión); Pegada; Termosellado; Grapa/clip de unión; Otro
nb: Drivbånd-koblingstype: Kappet til ønsket lengde (knyttet/knute); Endeløs (ingen skjøt); Limt; Varmesveiset; Stift/skjøteklips; Annet
ja: ドライブバンドジョイントタイプ: カットして使用 (結ぶ); エンドレス (継ぎ目なし); 接着; 熱溶接; ステープル/連結クリップ; その他
ru: Тип соединения приводного ремня: Отрезанный по длине (стяжка/узел); Замкнутый (без стыка); Склеенный; Термосваренный; Скоба/соединительный зажим; Другое
ko: 드라이브 밴드 조인 유형: 길이 맞춤 재단(묶음/매듭); 엔들리스(이음매 없음); 접착식; 열용접; 스테이플/연결 클립; 기타
hu: Hajtószalag-csatlakozás típusa: Méretre vágott (kötős/csomózott); Végtelenített (nincs illesztés); Ragasztott; Hőhegesztett; Kapcsos/rögzítőklipszes; Egyéb
th: ประเภทการเชื่อมต่อแถบขับเคลื่อน: ตัดตามความยาว (มัด/ผูกปม); ต่อเนื่องแบบไม่มีรอยต่อ; ติดกาว; เชื่อมด้วยความร้อน; ลวดเย็บ/คลิปเชื่อมต่อ; อื่นๆ
pl: Typ łączenia pasa napędowego: Docinane na długość (wiązane); Bezkońcowe (bez łączenia); Klejone; Zgrzewane termicznie; Zszywka/spinka łącząca; Inne
lt-LT: Pavaros diržo sujungimo tipas: Pjaunamas pagal ilgį (rišamas / mazgas); Begalinis (be jungties); Klijuotas; Virintas karščiu; Kabė / jungiamasis segtukas; Kita
fr: Type de jonction de la courroie d’entraînement: Coupée sur mesure (à nouer); Sans fin (sans raccord); Collée; Soudée à chaud; Agrafe/clip de raccordement; Autre
zh-TW: 傳動帶接合類型: 依長度裁切 (綁/打結); 環狀 (無接縫); 黏合; 熱焊接; 訂書針/連接夾; 其他
it: Tipo di giunzione della fascia di trasmissione: Da tagliare su misura (con nodo); Continua (senza giunzioni); Incollata; Termosaldata; Graffetta/clip di giunzione; Altro
fi: Vetohihnan liitostyyppi: Määrämittaan leikattu (solmu); Päättymätön (ei liitosta); Liimattu; Kuumahitsattu; Nidonta/liitin; Muu